【裁判字號】    97,訴,495
【裁判日期】    970430
【裁判案由】    毒品危害防制條例
【裁判全文】
臺灣基隆地方法院刑事判決               97年度訴字第495號
公  訴  人  臺灣基隆地方法院檢察署檢察官
被      告  甲○○
                    （現另案於臺灣基隆監獄執行中）
上列被告因毒品危害防制條例案件，經檢察官提起公訴（97年度
毒偵字第333 號），於本院準備程序進行中，被告就被訴之事實
為有罪之陳述，本院合議庭乃裁定由受命法官依簡式審判程序獨
任進行審理，並判決如下：
    主  文
甲○○施用第一級毒品，累犯，處有期徒刑柒月。
    事  實
一、朱振雄前因施用毒品案件，經裁定觀察、勒戒後，因認有繼
    續施用毒品之傾向，經裁定送強制戒治（於民國93年11月19
    日戒治期滿），並經臺灣基隆地方法院檢察署檢察官於93年
    11月24日，以93年度戒毒偵字第65號為不起訴處分確定；又
    因施用毒品案件，經臺灣高等法院於94年10月19日，以94年
    度上訴字第2175號判處有期徒刑8 月確定；復因詐欺、竊盜
    案件，分別經本院判處有期徒刑4月、7月確定，上開三案，
    經臺灣高等法院於95年3月20日以95年度聲字第240號裁定應
    執行有期徒刑1年5月確定；再因施用毒品、贓物案件，分別
    經本院判處有期徒刑5月、5月確定；又因違反商業會計法案
    件，經臺灣臺北地方法院判處有期徒刑5 月確定，嗣經臺灣
    臺北地方法院於96年7月30日以96年度聲減字第613號裁定分
    減刑後定應執行有期徒刑7 月確定，上開案件接續執行，於
    96年7月25 日執行完畢。詎甲○○猶不知戒除毒癮，復基於
    施用第一級毒品之犯意，於96年11月19日下午6 時許，在其
    位於基隆市○○區○○路36巷108號5樓之住處，以注射針筒
    注射方式，非法施用第一級毒品海洛因1次，嗣於96年11 月
    20日17時30分許，為警在臺北縣瑞芳鎮○○路273號3樓查獲
    ，經甲○○同意採驗其尿液結果，呈嗎啡、可待因陽性反應
    ，而悉上情。
二、案經基隆市警察局第一分局移送臺灣基隆地方法院檢察署檢
    察官偵查起訴。
    理  由
一、程序事項：
    本件被告甲○○所犯者非為死刑、無期徒刑、最輕本刑為3
    年以上有期徒刑之罪或高等法院管轄第一審案件，其於準備
    程序進行中，先就被訴事實為有罪之陳述，經告知其簡式審
    判程序之旨，並聽取公訴人、被告之意見後，本院依刑事訴
    訟法第273條之1第1 項之規定，裁定由受命法官獨任進行簡
    式審判程序，合先敘明。
二、認定事實所依據之證據及理由：
    (一)被告自白：
      被告於本院審理中均自白確有於上開時、地施用第一級毒
      品海洛因1 次之犯行事實，其任意自白核與下列事證相符
      ，應堪採為證據。
    (二)尿液檢驗結果：
      臺灣尖端先進生技醫藥股份有限公司濫用藥物檢驗報告乙
      紙（附於97年度毒偵字第333號偵查卷第22 頁），足證經
      被告同意採集其尿液送驗結果呈嗎啡（40590ng/ml）、可
      待因（9330ng/ml）陽性反應。
    (三)臺灣高等法院被告全國前案紀錄表附卷可參，足認被告確
      有如事實所載之觀察勒戒、強制戒治及徒刑之執行等事實
      。
三、論罪及科刑之理由：
  (一)查海洛因係毒品危害防制條例所列管之第一級毒品，此為該
    條例第2條第2項第1 款所明定。核被告所為，係犯毒品危害
    防制條例第10條第1 項之施用第一級毒品罪。被告持有第一
    級毒品以供其施用，其持有之低度行為應為其施用之高度行
    為所吸收，不另論罪。
  (二)被告曾有如前所述之犯罪科刑及刑之執行情形，此有臺灣高
    等法院被告前案紀錄表可稽，其於有期徒刑執行完畢後，5
    年內故意再犯本件最重本刑有期徒刑之罪，均構成累犯，均
    應依刑法第47條第1項規定加重其刑。
  (三)爰審酌立法院於86年10月30 日三讀通過於87年5月20日公布
    ，同年月22日生效之毒品危害防制條例，該條例對於施用毒
    品之被告改以治療、矯治為目的，非重在處罰，是被告違反
    本罪實係基於「病患性」行為，而對他人甚少損害，然被告
    前曾因施用毒品，經送觀察勒戒、強制戒治及判決執行，有
    上開前案紀錄表為憑，素行非佳，經警查獲後仍未戒絕，如
    前次輕度量刑就被告言已無法收矯治之效，再衡量被告其餘
    犯罪之動機、目的、犯罪時所受之刺激、犯罪之手段、犯人
    之生活狀況、品行、智識程度、犯罪所生之危險或損害、犯
    罪後之態度等一切情狀，判處如主文所示之刑。
四、據上論斷，應依刑事訴訟法第273條之1第1項、第299條第1
    項前段，毒品危害防制條例第10條第1項、第23條第2項，刑
    法第11條前段、第47項第1項，判決如主文。
本案經檢察官乙○○到庭執行職務。
中    華    民    國    97    年    4    月    30     日
                  刑事第三庭法    官  林淑鳳
以上正本證明與原本無異。
如不服本判決應於收受本判決後10日內向本院提出上訴書狀，其
未敘述上訴理由者，並得於提起上訴後10日內向本院補提理由書
狀（均須按他造當事人之人數附繕本）「切勿逕送上級法院」。
中    華    民    國    97    年    4    月    30     日
                            書 記 官  郭廷耀
附錄論罪法條：
毒品危害防制條例第10條第1項
施用第一級毒品者，處 6 月以上 5 年以下有期徒刑。
附件：
臺灣基隆地方法院檢察署檢察官起訴書
                                     97年度毒偵字第333號
    被      告  甲○○  男  34歲（民國○○年○○月○○日生）
                        住基隆市○○區○○路36巷108號5樓
                        國民身份證統一編號：Ｚ000000000號
上列被告因違反毒品危害防制條例案件，已經偵查終結，認應提
起公訴，茲將犯罪事實及證據並所犯法條分敘如下：
        犯  罪  事  實
一、甲○○前因施用毒品案件，經送觀察勒戒後，因認有繼續施
    用毒品傾向，復經令入戒治處所施以強制戒治，嗣於民國93
    年11月19日期滿執行完畢，並經本署檢察官於93年11月24日
    ，以93年度戒毒偵字第65號為不起訴處分；另因施用毒品案
    件，經臺灣高等法院以94年度上字第2175號判決判處有期徒
    刑8 月確定；復因詐欺等案件，定應執行刑有期徒刑1年5月
    ；另因施用毒品案件，經臺灣基隆地方法院以95年度基簡字
    第461號判決判處有期徒刑5月確定；復因贓物罪案件，定應
    執行刑有期徒刑9月，上述刑期合併執行，並於96年7月25日
    執行完畢。詎其仍未戒除毒癮，復基於施用第一級毒品海洛
    因之犯意，於96年11月19日18時許，在其位於基隆市○○區
    ○○路36巷108號5樓之住處內，以針筒注射之方式施用第一
    級毒品海洛因。嗣於同年月20日17時30分許，為警在臺北縣
    瑞芳鎮○○路273號3樓查獲，且經其同意採尿送驗後，結果
    呈嗎啡陽性反應而悉上情。
二、案經基隆市警察局第一分局報告偵辦。
        證  據  並  所  犯  法  條
一、被告甲○○經傳未到，其於警詢中坦承上開犯行。且查，其
    於96年11月20日19時50分許所採尿液送驗結果，呈嗎啡及可
    待因陽性反應，有臺灣尖端先進生技醫藥股份有限公司濫用
    藥物檢驗報告1 紙附卷可稽，本案事證明確，被告犯嫌堪以
    認定。
二、核被告所為，係犯毒品危害防制條例第10條第1 項之施用第
    一級毒品罪嫌。其於受徒刑之執行完畢後，5 年以內故意再
    犯本件有期徒刑以上之罪，為累犯，請依刑法第47條第1 項
    之規定加重其刑。
三、依毒品危害防制條例第23條第2項、刑事訴訟法第251條第 1
    項提起公訴。
    此  致
臺灣基隆地方法院
中    華    民    國    97    年    2    月    29     日
                              檢察官  丙  ○  ○
本件正本證明與原本無異
中    華    民    國    97    年    3    月    10    日
                              書記官  洪  欣  悅
附錄所犯法條：
毒品危害防制條例第10條第1項
    施用第一級毒品者，處六月以上五年以下有期徒刑。


司法院資訊處製作；財團法人民間司法改革基金會備份。
